---
title: "Procesamientos Jornadas de sociología UNLP 2024"
format: 
  html:
    theme: journal
    toc: true
    code-fold: show
---


## Librerías y bases
```{r message=FALSE, warning=FALSE}
rm(list = ls())

pacman::p_load(tidyverse, Hmisc, gtsummary, GDAtools, jtools, huxtable)

load("bases/latinobarometro_select.RData")

theme_set(theme_light())
```


## Arreglos de variables

```{r message=FALSE, warning=FALSE}
latinobarometro <- latinobarometro %>% 
  mutate(arreglo_impuestos = ifelse(arreglo_impuestos == 2, 0, 1),
         evasion_dic = ifelse(evasion == 1, 1, 0),
         argentina_lat = case_when(pais == 32 ~ "Argentina",
                                   TRUE ~ "Resto América Latina")) %>% 
  filter(pais_f != "Esp")
```

### Construcción de índice de estratificación con ACM
```{r message=FALSE, warning=FALSE}

var_obj_2020 <- latinobarometro %>%
  filter(anio == 2020) %>%
  select(trabajo_actual_f, nivel_ed, bienes_comp, bienes_lava, bienes_telef, bienes_celular, bienes_auto, bienes_cloaca, bienes_aguapot,
         bienes_aguacal, bienes_casa, wt)

mca2020 <- speMCA(var_obj_2020[,1:11], ncp = 2, row.w = var_obj_2020$wt)

mca2020 <- flip.mca(mca2020, dim = 1)

modif.rate(mca2020)$modif

tabcontrib(mca2020, dim = 1, best = T)

ggcloud_variables(mca2020, vlab = T, shapes = T, shapesize = 1.5, force = 2,
                  textsize = 2.3)

#Construcción de índice
estandarizar_ponderado <- function(x, w) {
  media_ponderada <- sum(x * w) / sum(w)
  var_ponderada <- sum(w * (x - media_ponderada)^2) / sum(w)
  desv_ponderada <- sqrt(var_ponderada)
  return((x - media_ponderada) / desv_ponderada)
}

latinobarometro2020 <- latinobarometro %>%
  filter(anio == 2020) %>%
  mutate(dim1 = mca2020$ind$coord[,1],
         dim1_std = estandarizar_ponderado(dim1, wt))

latinobarometro2020 %>% 
  group_by(pais_f) %>%
  summarise(
    promedio = weighted.mean(dim1_std, wt = wt, na.rm = T)) %>%
  ggplot(aes(x = fct_reorder(pais_f, promedio, .desc = T), y = promedio)) +
  geom_point() +
  labs(title = "Índice de estratificación en América Latina. 2020",
       caption = "Fuente: elaboración propia en base a Latinobarómetro") +
  theme(axis.title.x = element_blank(),
        axis.title.y = element_blank()) +
  coord_flip()

```


```{r message=FALSE, warning=FALSE}

var_obj_2023 <- latinobarometro %>%
  filter(anio == 2023) %>%
  select(trabajo_actual_f, nivel_ed, bienes_lava, bienes_celular, bienes_auto, bienes_cloaca, bienes_aguapot,
         bienes_aguacal, bienes_casa, wt)

mca2023 <- speMCA(var_obj_2023[,1:9], ncp = 2, row.w = var_obj_2023$wt)

modif.rate(mca2023)$modif

tabcontrib(mca2023, dim = 1, best = T)

ggcloud_variables(mca2023, vlab = T, shapes = T, shapesize = 1.5, force = 2,
                  textsize = 2.3)

#Construcción de índice
estandarizar_ponderado <- function(x, w) {
  media_ponderada <- sum(x * w) / sum(w)
  var_ponderada <- sum(w * (x - media_ponderada)^2) / sum(w)
  desv_ponderada <- sqrt(var_ponderada)
  return((x - media_ponderada) / desv_ponderada)
}

latinobarometro2023 <- latinobarometro %>%
  filter(anio == 2023) %>%
  mutate(dim1 = mca2023$ind$coord[,1],
         dim1_std = estandarizar_ponderado(dim1, wt))

latinobarometro2023 %>% 
  group_by(pais_f) %>%
  summarise(
    promedio = weighted.mean(dim1_std, wt = wt, na.rm = T)) %>%
  ggplot(aes(x = fct_reorder(pais_f, promedio, .desc = T), y = promedio)) +
  geom_point() +
  labs(title = "Índice de estratificación en América Latina. 2023",
       caption = "Fuente: elaboración propia en base a Latinobarómetro") +
  theme(axis.title.x = element_blank(),
        axis.title.y = element_blank()) +
  coord_flip()

```

## Descriptivos

### Tendencias variables de evasión en el tiempo

```{r message=FALSE, warning=FALSE}
latinobarometro %>%
  filter(!is.na(evasion_dic)) %>% 
  group_by(anio, argentina_lat) %>%
  summarise(promedio = weighted.mean(evasion_dic, wt = wt, na.rm = T)) %>%   
  ggplot(aes(x = anio, y = promedio, fill = argentina_lat, colour = argentina_lat)) +
  geom_point() +
  geom_line() +
  labs(title = "Porcentaje de personas que encuentran nada justificable la evasión impositiva",
       subtitle = "Argentina y América Latina. 1998-2023",
       caption = "Fuente: elaboración propia en base a Latinobarómetro") +
  theme(axis.title.x = element_blank(),
        axis.title.y = element_blank(),
        axis.text.x = element_text(angle = 45, hjust = 1),
        legend.title = element_blank()) +
  scale_y_continuous(limits = c(0, .8), breaks = seq(0, .8, .1), labels = scales::percent_format(accuracy = 1)) +
  scale_x_continuous(breaks = c(1998, 2003, 2005, 2008, 2009, 2010, 2011, 2013, 2015, 2016, 2023))
```

```{r message=FALSE, warning=FALSE}
latinobarometro %>% 
  group_by(anio, argentina_lat) %>%
  summarise(
    promedio = weighted.mean(arreglo_impuestos, wt = wt, na.rm = T)) %>% 
  filter(!is.na(promedio)) %>% 
  ggplot(aes(x = as.factor(anio), y = promedio, fill = argentina_lat)) +
  geom_bar(stat = "identity", position = "dodge") +
  geom_text(aes(label = scales::percent(promedio, accuracy = 0.1, suffix = ""), y = promedio + 0.005),
            position = position_dodge(.9), vjust = 0, size = 3) +
  labs(title = "Porcentaje de personas que pagaron menos impuestos de lo correspondiente",
       subtitle = "Argentina y América Latina. 1998-2023",
       caption = "Fuente: elaboración propia en base a Latinobarómetro") +
  theme(axis.title.x = element_blank(),
        axis.title.y = element_blank(),
        legend.title = element_blank()) +
  scale_y_continuous(labels = scales::percent_format(accuracy = 1), breaks = seq(0, .4, 0.05), limits = c(0, .4))
```

### Tendencias variables de evasión por país 

```{r message=FALSE, warning=FALSE}
latinobarometro %>%
  group_by(pais_f, anio) %>%
  summarise(
    porcentaje = weighted.mean(evasion_dic, wt = wt, na.rm = T)) %>%  
  filter(anio == 2023) %>% 
  ggplot(aes(x = fct_reorder(pais_f, porcentaje, .desc = T), y = porcentaje, fill = pais_f)) +
  geom_bar(stat = "identity") +
  labs(title = "Porcentaje de personas que encuentran nada justificable la evasión impositiva",
       subtitle = "Países de América Latina. 2023",
       caption = "Fuente: elaboración propia en base a Latinobarómetro") +
  theme(axis.title.x = element_blank(),
        axis.title.y = element_blank(),
        legend.position = "none") +
  scale_y_continuous(limits = c(0, .6), breaks = seq(0, .8, .1), labels = scales::percent_format(accuracy = 1)) +
  scale_fill_manual(values = ifelse(levels(latinobarometro$pais_f) == "Arg", "red", "grey")) +
  coord_flip()
```

```{r message=FALSE, warning=FALSE}
latinobarometro %>% 
  filter(anio == 2020) %>%
  group_by(pais_f) %>%
  summarise(
    promedio = weighted.mean(arreglo_impuestos, wt = wt, na.rm = T)) %>% 
  filter(!is.na(promedio)) %>% 
  ggplot(aes(x = fct_reorder(pais_f, promedio, .desc = T), y = promedio, fill = pais_f)) +
  geom_bar(stat = "identity") +
  labs(title = "Porcentaje de personas que pagaron menos impuestos de lo correspondiente",
       subtitle = "Países de América Latina. 2020",
       caption = "Fuente: elaboración propia en base a Latinobarómetro") +
  theme(axis.title.x = element_blank(),
        axis.title.y = element_blank(),
        legend.position = "none") +
  scale_y_continuous(labels = scales::percent_format(accuracy = 1), breaks = seq(0, .4, 0.05), limits = c(0, .4)) +
  scale_fill_manual(values = ifelse(levels(latinobarometro$pais_f) == "Arg", "red", "grey")) +
  coord_flip()
```


## Regresiones

### Variable objetivo: justificación de la evasión impositiva (2023)

```{r message=FALSE, warning=FALSE, results='asis'}

latinobarometro2023$just_dist_ingresos_f <- relevel(latinobarometro2023$just_dist_ingresos_f, ref = "Muy injusta")
latinobarometro2023$clase_subjetiva_f <- relevel(latinobarometro2023$clase_subjetiva_f, ref = "Baja")
latinobarometro2023$pro_mercado_f <- relevel(latinobarometro2023$pro_mercado_f, ref = "Muy de acuerdo")
latinobarometro2023$pais_f <- relevel(latinobarometro2023$pais_f, ref = "Mex")
latinobarometro2023$sexo2 <- relevel(latinobarometro2023$sexo2, ref = "Mujer")

mod1_a <- glm(evasion_dic ~ edad + sexo2 + dim1_std,
                 data = latinobarometro2023, weights = wt, family = binomial(link = "logit"))

mod1_b <- glm(evasion_dic ~ edad + sexo2 + dim1_std + clase_subjetiva_f + just_dist_ingresos_f + pro_mercado_f, data = latinobarometro2023, weights = wt, family = binomial(link = "logit"))

mod1_c <- glm(evasion_dic ~ edad + sexo2 + dim1_std + clase_subjetiva_f + just_dist_ingresos_f + pro_mercado_f + pais_f, data = latinobarometro2023, weights = wt, family = binomial(link = "logit"))

mod1 <- export_summs(mod1_a, mod1_b, mod1_c, model.names = c("Objetivas", "Objetivas + mediadoras", "Efecto fijo países"), 
                     exp = T, stars = c(`***` = 0.01, `**` = 0.05, `*` = 0.1),
                     error_pos = "same",
                     coefs = c("Edad" = "edad",
                               "Varón" = "sexo2Varón",
                               "Estratificación objetiva" = "dim1_std",
                               "Clase sub. alta" = "clase_subjetiva_fAlta",
                               "Clase sub. media alta" = "clase_subjetiva_fMedia alta",
                               "Clase sub. media" = "clase_subjetiva_fMedia",
                               "Clase sub. media baja" = "clase_subjetiva_fMedia baja",
                               "Justicia dist. muy justa" = "just_dist_ingresos_fMuy justa",
                               "Justicia dist. justa" = "just_dist_ingresos_fJusta",
                               "Justicia dist. injusta" = "just_dist_ingresos_fInjusta",
                               "Pro mercado De acuerdo" = "pro_mercado_fDe acuerdo",
                               "Pro mercado en desacuerdo" = "pro_mercado_fEn desacuerdo",
                               "Pro mercado muy en desacuerdo" = "pro_mercado_fMuy en desacuerdo"))

mod1 %>% 
  set_caption("Modelos de regresión logística. Odds ratios. Evasión impositiva. 2023")


reg_coef <- plot_summs(mod1_a, mod1_c, ci_level = 0.91, exp = T,
                       coefs = c("Edad" = "edad",
                               "Varón" = "sexo2Varón",
                               "Estratificación objetiva" = "dim1_std",
                               "Clase sub. alta" = "clase_subjetiva_fAlta",
                               "Clase sub. media alta" = "clase_subjetiva_fMedia alta",
                               "Clase sub. media" = "clase_subjetiva_fMedia",
                               "Clase sub. media baja" = "clase_subjetiva_fMedia baja",
                               "Justicia dist. muy justa" = "just_dist_ingresos_fMuy justa",
                               "Justicia dist. justa" = "just_dist_ingresos_fJusta",
                               "Justicia dist. injusta" = "just_dist_ingresos_fInjusta",
                               "Pro mercado De acuerdo" = "pro_mercado_fDe acuerdo",
                               "Pro mercado en desacuerdo" = "pro_mercado_fEn desacuerdo",
                               "Pro mercado muy en desacuerdo" = "pro_mercado_fMuy en desacuerdo"))

reg_coef +
  labs(caption = "Fuente: elaboración propia en base a Latinobarómetro", x = "Razones de momios") +
  theme(axis.title.y = element_blank(),
        axis.title.x = element_blank(),
        axis.text.x = element_text(size = 8),
        axis.text.y = element_text(size = 10),
        legend.position= "bottom")
```


### Variable objetivo: evasión impositiva (2020)

```{r message=FALSE, warning=FALSE, results='asis'}

latinobarometro2020$just_dist_ingresos_f <- relevel(latinobarometro2020$just_dist_ingresos_f, ref = "Muy injusta")
latinobarometro2020$clase_subjetiva_f <- relevel(latinobarometro2020$clase_subjetiva_f, ref = "Baja")
latinobarometro2020$pro_mercado_f <- relevel(latinobarometro2020$pro_mercado_f, ref = "Muy de acuerdo")
latinobarometro2020$pais_f <- relevel(latinobarometro2020$pais_f, ref = "Mex")
latinobarometro2020$sexo2 <- relevel(latinobarometro2020$sexo2, ref = "Mujer")
latinobarometro2020$ayuda_pobres_dinero_f <- relevel(latinobarometro2020$ayuda_pobres_dinero_f, ref = "No")
latinobarometro2020$ayuda_gobierno_tramo_f <- relevel(latinobarometro2020$ayuda_gobierno_tramo_f, ref = "A ninguno")
latinobarometro2020$pago_impuestos_tramo_f <- relevel(latinobarometro2020$pago_impuestos_tramo_f, ref = "Ninguno")



mod2_a <- glm(arreglo_impuestos ~ edad + sexo2 + dim1_std,
                 data = latinobarometro2020, weights = wt, family = binomial(link = "logit"))

mod2_b <- glm(arreglo_impuestos ~ edad + sexo2 + dim1_std + clase_subjetiva_f + just_dist_ingresos_f + pro_mercado_f + ayuda_pobres_dinero_f + ayuda_gobierno_tramo_f + pago_impuestos_tramo_f + aceptabilidad_desigualdad, data = latinobarometro2020, weights = wt, family = binomial(link = "logit"))

mod2_c <- glm(arreglo_impuestos ~ edad + sexo2 + dim1_std + clase_subjetiva_f + just_dist_ingresos_f + pro_mercado_f + ayuda_pobres_dinero_f + ayuda_gobierno_tramo_f + pago_impuestos_tramo_f + aceptabilidad_desigualdad + pais_f, data = latinobarometro2020, weights = wt, family = binomial(link = "logit"))

mod1 <- export_summs(mod2_a, mod2_b, mod2_c, model.names = c("Objetivas", "Objetivas + mediadoras", "Efecto fijo países"), 
                     exp = T, stars = c(`***` = 0.01, `**` = 0.05, `*` = 0.1),
                     error_pos = "same",
                     coefs = c("Edad" = "edad",
                               "Varón" = "sexo2Varón",
                               "Estratificación objetiva" = "dim1_std",
                               "Clase sub. alta" = "clase_subjetiva_fAlta",
                               "Clase sub. media alta" = "clase_subjetiva_fMedia alta",
                               "Clase sub. media" = "clase_subjetiva_fMedia",
                               "Clase sub. media baja" = "clase_subjetiva_fMedia baja",
                               "Justicia dist. muy justa" = "just_dist_ingresos_fMuy justa",
                               "Justicia dist. justa" = "just_dist_ingresos_fJusta",
                               "Justicia dist. injusta" = "just_dist_ingresos_fInjusta",
                               "Pro mercado De acuerdo" = "pro_mercado_fDe acuerdo",
                               "Pro mercado en desacuerdo" = "pro_mercado_fEn desacuerdo",
                               "Pro mercado muy en desacuerdo" = "pro_mercado_fMuy en desacuerdo",
                               "Ayudar con dinero a pobres" = "ayuda_pobres_dinero_fSi",
                               "Ayuda tramo bajo" = "ayuda_gobierno_tramo_fBajo",
                               "Ayuda tramo medio" = "ayuda_gobierno_tramo_fMedio",
                               "Ayuda tramo alto" = "ayuda_gobierno_tramo_fAlto",
                               "Ayuda a todos" = "ayuda_gobierno_tramo_fA todos por igual",
                               "Impuestos a tramo bajo" = "pago_impuestos_tramo_fBajo",
                               "Impuestos a tramo medio" = "pago_impuestos_tramo_fMedio",
                               "Impuestos a tramo alto" = "pago_impuestos_tramo_fAlto",
                               "Impuestos a todos" = "pago_impuestos_tramo_fTodos por igual",
                               "Aceptabilidad de la desigualdad" = "aceptabilidad_desigualdad"))

mod1 %>% 
  set_caption("Modelos de regresión logística. Odds ratios. Evasión impositiva. 2020")


reg_coef <- plot_summs(mod2_a, mod2_c, ci_level = 0.91, exp = T,
                       coefs = c("Edad" = "edad",
                               "Varón" = "sexo2Varón",
                               "Estratificación objetiva" = "dim1_std",
                               "Clase sub. alta" = "clase_subjetiva_fAlta",
                               "Clase sub. media alta" = "clase_subjetiva_fMedia alta",
                               "Clase sub. media" = "clase_subjetiva_fMedia",
                               "Clase sub. media baja" = "clase_subjetiva_fMedia baja",
                               "Justicia dist. muy justa" = "just_dist_ingresos_fMuy justa",
                               "Justicia dist. justa" = "just_dist_ingresos_fJusta",
                               "Justicia dist. injusta" = "just_dist_ingresos_fInjusta",
                               "Pro mercado De acuerdo" = "pro_mercado_fDe acuerdo",
                               "Pro mercado en desacuerdo" = "pro_mercado_fEn desacuerdo",
                               "Pro mercado muy en desacuerdo" = "pro_mercado_fMuy en desacuerdo",
                               "Ayudar con dinero a pobres" = "ayuda_pobres_dinero_fSi",
                               "Ayuda tramo bajo" = "ayuda_gobierno_tramo_fBajo",
                               "Ayuda tramo medio" = "ayuda_gobierno_tramo_fMedio",
                               "Ayuda tramo alto" = "ayuda_gobierno_tramo_fAlto",
                               "Ayuda a todos" = "ayuda_gobierno_tramo_fA todos por igual",
                               "Impuestos a tramo bajo" = "pago_impuestos_tramo_fBajo",
                               "Impuestos a tramo medio" = "pago_impuestos_tramo_fMedio",
                               "Impuestos a tramo alto" = "pago_impuestos_tramo_fAlto",
                               "Impuestos a todos" = "pago_impuestos_tramo_fTodos por igual",
                               "Aceptabilidad de la desigualdad" = "aceptabilidad_desigualdad"))

reg_coef +
  labs(caption = "Fuente: elaboración propia en base a Latinobarómetro", x = "Razones de momios") +
  theme(axis.title.y = element_blank(),
        axis.title.x = element_blank(),
        axis.text.x = element_text(size = 8),
        axis.text.y = element_text(size = 10),
        legend.position= "bottom")
```

### Variable objetivo: justificación de la evasión impositiva (2023) **Solo Argentina**

```{r message=FALSE, warning=FALSE, results='asis'}

latino_arg <- latinobarometro2023 %>%
  filter(pais_f == "Arg")

mod1_a <- glm(evasion_dic ~ edad + sexo2 + dim1_std,
                 data = latino_arg, weights = wt, family = binomial(link = "logit"))

mod1_b <- glm(evasion_dic ~ edad + sexo2 + dim1_std + clase_subjetiva_f + just_dist_ingresos_f + pro_mercado_f, data = latino_arg, weights = wt, family = binomial(link = "logit"))

mod1 <- export_summs(mod1_a, mod1_b, model.names = c("Objetivas", "Objetivas + mediadoras"), 
                     exp = T, stars = c(`***` = 0.01, `**` = 0.05, `*` = 0.1),
                     error_pos = "same",
                     coefs = c("Edad" = "edad",
                               "Varón" = "sexo2Varón",
                               "Estratificación objetiva" = "dim1_std",
                               "Clase sub. alta" = "clase_subjetiva_fAlta",
                               "Clase sub. media alta" = "clase_subjetiva_fMedia alta",
                               "Clase sub. media" = "clase_subjetiva_fMedia",
                               "Clase sub. media baja" = "clase_subjetiva_fMedia baja",
                               "Justicia dist. muy justa" = "just_dist_ingresos_fMuy justa",
                               "Justicia dist. justa" = "just_dist_ingresos_fJusta",
                               "Justicia dist. injusta" = "just_dist_ingresos_fInjusta",
                               "Pro mercado De acuerdo" = "pro_mercado_fDe acuerdo",
                               "Pro mercado en desacuerdo" = "pro_mercado_fEn desacuerdo",
                               "Pro mercado muy en desacuerdo" = "pro_mercado_fMuy en desacuerdo"))

mod1 %>% 
  set_caption("Modelos de regresión logística. Odds ratios. Evasión impositiva. Argentina 2023")


reg_coef <- plot_summs(mod1_a, mod1_c, ci_level = 0.91, exp = T,
                       coefs = c("Edad" = "edad",
                               "Varón" = "sexo2Varón",
                               "Estratificación objetiva" = "dim1_std",
                               "Clase sub. alta" = "clase_subjetiva_fAlta",
                               "Clase sub. media alta" = "clase_subjetiva_fMedia alta",
                               "Clase sub. media" = "clase_subjetiva_fMedia",
                               "Clase sub. media baja" = "clase_subjetiva_fMedia baja",
                               "Justicia dist. muy justa" = "just_dist_ingresos_fMuy justa",
                               "Justicia dist. justa" = "just_dist_ingresos_fJusta",
                               "Justicia dist. injusta" = "just_dist_ingresos_fInjusta",
                               "Pro mercado De acuerdo" = "pro_mercado_fDe acuerdo",
                               "Pro mercado en desacuerdo" = "pro_mercado_fEn desacuerdo",
                               "Pro mercado muy en desacuerdo" = "pro_mercado_fMuy en desacuerdo"))

reg_coef +
  labs(caption = "Fuente: elaboración propia en base a Latinobarómetro", x = "Razones de momios") +
  theme(axis.title.y = element_blank(),
        axis.title.x = element_blank(),
        axis.text.x = element_text(size = 8),
        axis.text.y = element_text(size = 10),
        legend.position= "bottom")
```


### Variable objetivo: evasión impositiva (2020). **Solo Argentina**

```{r message=FALSE, warning=FALSE, results='asis'}

latino_arg <- latinobarometro2020 %>%
  filter(pais_f == "Arg")


mod2_a <- glm(arreglo_impuestos ~ edad + sexo2 + dim1_std,
                 data = latino_arg, weights = wt, family = binomial(link = "logit"))

mod2_b <- glm(arreglo_impuestos ~ edad + sexo2 + dim1_std + clase_subjetiva_f + just_dist_ingresos_f + pro_mercado_f + ayuda_pobres_dinero_f + ayuda_gobierno_tramo_f + pago_impuestos_tramo_f + aceptabilidad_desigualdad, data = latino_arg, weights = wt, family = binomial(link = "logit"))

mod1 <- export_summs(mod2_a, mod2_b, model.names = c("Objetivas", "Objetivas + mediadoras"), 
                     exp = T, stars = c(`***` = 0.01, `**` = 0.05, `*` = 0.1),
                     error_pos = "same",
                     coefs = c("Edad" = "edad",
                               "Varón" = "sexo2Varón",
                               "Estratificación objetiva" = "dim1_std",
                               "Clase sub. alta" = "clase_subjetiva_fAlta",
                               "Clase sub. media alta" = "clase_subjetiva_fMedia alta",
                               "Clase sub. media" = "clase_subjetiva_fMedia",
                               "Clase sub. media baja" = "clase_subjetiva_fMedia baja",
                               "Justicia dist. muy justa" = "just_dist_ingresos_fMuy justa",
                               "Justicia dist. justa" = "just_dist_ingresos_fJusta",
                               "Justicia dist. injusta" = "just_dist_ingresos_fInjusta",
                               "Pro mercado De acuerdo" = "pro_mercado_fDe acuerdo",
                               "Pro mercado en desacuerdo" = "pro_mercado_fEn desacuerdo",
                               "Pro mercado muy en desacuerdo" = "pro_mercado_fMuy en desacuerdo",
                               "Ayudar con dinero a pobres" = "ayuda_pobres_dinero_fSi",
                               "Ayuda tramo bajo" = "ayuda_gobierno_tramo_fBajo",
                               "Ayuda tramo medio" = "ayuda_gobierno_tramo_fMedio",
                               "Ayuda tramo alto" = "ayuda_gobierno_tramo_fAlto",
                               "Ayuda a todos" = "ayuda_gobierno_tramo_fA todos por igual",
                               "Impuestos a tramo bajo" = "pago_impuestos_tramo_fBajo",
                               "Impuestos a tramo medio" = "pago_impuestos_tramo_fMedio",
                               "Impuestos a tramo alto" = "pago_impuestos_tramo_fAlto",
                               "Impuestos a todos" = "pago_impuestos_tramo_fTodos por igual",
                               "Aceptabilidad de la desigualdad" = "aceptabilidad_desigualdad"))

mod1 %>% 
  set_caption("Modelos de regresión logística. Odds ratios. Evasión impositiva. Argentina. 2020")


reg_coef <- plot_summs(mod2_a, mod2_c, ci_level = 0.91, exp = T,
                       coefs = c("Edad" = "edad",
                               "Varón" = "sexo2Varón",
                               "Estratificación objetiva" = "dim1_std",
                               "Clase sub. alta" = "clase_subjetiva_fAlta",
                               "Clase sub. media alta" = "clase_subjetiva_fMedia alta",
                               "Clase sub. media" = "clase_subjetiva_fMedia",
                               "Clase sub. media baja" = "clase_subjetiva_fMedia baja",
                               "Justicia dist. muy justa" = "just_dist_ingresos_fMuy justa",
                               "Justicia dist. justa" = "just_dist_ingresos_fJusta",
                               "Justicia dist. injusta" = "just_dist_ingresos_fInjusta",
                               "Pro mercado De acuerdo" = "pro_mercado_fDe acuerdo",
                               "Pro mercado en desacuerdo" = "pro_mercado_fEn desacuerdo",
                               "Pro mercado muy en desacuerdo" = "pro_mercado_fMuy en desacuerdo",
                               "Ayudar con dinero a pobres" = "ayuda_pobres_dinero_fSi",
                               "Ayuda tramo bajo" = "ayuda_gobierno_tramo_fBajo",
                               "Ayuda tramo medio" = "ayuda_gobierno_tramo_fMedio",
                               "Ayuda tramo alto" = "ayuda_gobierno_tramo_fAlto",
                               "Ayuda a todos" = "ayuda_gobierno_tramo_fA todos por igual",
                               "Impuestos a tramo bajo" = "pago_impuestos_tramo_fBajo",
                               "Impuestos a tramo medio" = "pago_impuestos_tramo_fMedio",
                               "Impuestos a tramo alto" = "pago_impuestos_tramo_fAlto",
                               "Impuestos a todos" = "pago_impuestos_tramo_fTodos por igual",
                               "Aceptabilidad de la desigualdad" = "aceptabilidad_desigualdad"))

reg_coef +
  labs(caption = "Fuente: elaboración propia en base a Latinobarómetro", x = "Razones de momios") +
  theme(axis.title.y = element_blank(),
        axis.title.x = element_blank(),
        axis.text.x = element_text(size = 8),
        axis.text.y = element_text(size = 10),
        legend.position= "bottom")
```
