---
title: "Procesamientos Jornadas de sociología UNLP 2024"
format: 
  html:
    theme: journal
    toc: true
    code-fold: show
---


## Librerías y bases
```{r message=FALSE, warning=FALSE}
rm(list = ls())

pacman::p_load(tidyverse, Hmisc, gtsummary, GDAtools, jtools, huxtable, survey, ggoxford, ggtext, lme4, performance, sjPlot, factoextra)

load("bases/latinobarometro_select.RData")
load("bases/base_datos_agregados.RData")

theme_set(theme_light())

```



## Arreglos de variables

```{r message=FALSE, warning=FALSE}
latinobarometro <- latinobarometro %>% 
  mutate(arreglo_impuestos = ifelse(arreglo_impuestos == 2, 0, 1),
         evasion_dic = ifelse(evasion == 1, 1, 0),
         evasion_dic2 = ifelse(evasion == 1, 0, 1),
         evasion_dic3 = ifelse(evasion >= 7, 1, 0),
         argentina_lat = case_when(pais == 32 ~ "Argentina",
                                   TRUE ~ "Resto América Latina"),
         pro_mercado_dic = factor(case_when(pro_mercado_f == "Muy de acuerdo" ~ "De acuerdo",
                                            pro_mercado_f == "De acuerdo" ~ "De acuerdo",
                                            pro_mercado_f == "En desacuerdo" ~ "En desacuerdo",
                                            pro_mercado_f == "Muy en desacuerdo" ~ "En desacuerdo",
                                            TRUE ~ NA_character_))) %>% 
  filter(pais_f != "Esp")


#Banderas
latinobarometro <- latinobarometro %>% 
  mutate(iso3 = countrycode::countrycode(pais,
                                         origin = "iso3n",
                                         destination = "iso3c"))

#Unión bases individual y agregada
latinobarometro <- latinobarometro %>% 
  left_join(datos_paises, by = c("anio", "iso3")) 

latinobarometro <- latinobarometro %>% 
  mutate(anio_pais = interaction(iso3, anio))

latinobarometro$pib_ppa_log <- log(latinobarometro$pib_ppa)


```

### Clusters países

```{r clusters, message=FALSE, warning=FALSE}

#Toda la base
paises_sel <- datos_paises %>% 
  filter(iso3 != "VEN") %>% 
  group_by(iso3) %>% 
  summarise(
    pib_ppa = mean(pib_ppa, na.rm = TRUE),
    impuestos_tot = mean(impuestos_tot, na.rm = TRUE),
    gini = mean(gini, na.rm = TRUE),
    palma = mean(palma, na.rm = TRUE),
    emp_publico = mean(emp_publico, na.rm = TRUE),
    informalidad = mean(informalidad, na.rm = TRUE),
    ocupaciones_medias = mean(ocupaciones_medias, na.rm = TRUE)
  ) %>% 
  mutate(across(2:8, ~ as.numeric(scale(.)))) %>% 
  column_to_rownames(var = "iso3")

distancias <- dist(paises_sel, method = "euclidean")
clust_jer <- hclust(distancias, method = "ward.D2")

fviz_dend(clust_jer, 
          k = 3,                      # número de grupos
          rect = TRUE,               # dibuja rectángulos alrededor de los grupos
          rect_border = "jco",       # colores bonitos (puede ser "jco", "lancet", etc.)
          rect_fill = TRUE,          # rellena los rectángulos
          cex = 0.8,                 # tamaño del texto
          lwd = 1,                   # grosor de las líneas
          main = "Dendrograma de países con variables agregadas") 

ggsave("graficos/dendrograma_totalaños.png", width = 8, height = 6)

grupos <- cutree(clust_jer, k = 3)
df_grupos <- data.frame(iso3 = names(grupos), cluster = grupos)

#Guardo los clusters en la base
latinobarometro <- latinobarometro %>% 
  left_join(df_grupos, by = "iso3") %>% 
  mutate(
    cluster = factor(cluster,
                     levels = c(1, 2, 3),
                     labels = c("Grupo 1", "Grupo 3", "Grupo 2")),
    cluster = fct_relevel(cluster, "Grupo 1", "Grupo 2", "Grupo 3")
  )

datos_paises <- datos_paises %>% 
  left_join(df_grupos, by = "iso3") %>% 
  mutate(
    cluster = factor(cluster,
                     levels = c(1, 2, 3),
                     labels = c("Grupo 1", "Grupo 3", "Grupo 2")),
    cluster = fct_relevel(cluster, "Grupo 1", "Grupo 2", "Grupo 3")
  )

datos_paises %>%
  filter(!is.na(cluster)) %>% 
  group_by(cluster) %>% 
  summarise(
    pib_ppa = mean(pib_ppa, na.rm = TRUE),
    impuestos_tot = mean(impuestos_tot, na.rm = TRUE),
    gini = mean(gini, na.rm = TRUE),
    palma = mean(palma, na.rm = TRUE),
    emp_publico = mean(emp_publico, na.rm = TRUE),
    informalidad = mean(informalidad, na.rm = TRUE),
    ocupaciones_medias = mean(ocupaciones_medias, na.rm = TRUE)
  ) 
```


### Construcción de índice de estratificación con ACM
```{r message=FALSE, warning=FALSE}

#2020
var_obj_2020 <- latinobarometro %>%
  filter(anio == 2020) %>%
  select(trabajo_actual_f, nivel_ed, bienes_comp, bienes_lava, bienes_telef, bienes_celular, bienes_auto, bienes_cloaca, bienes_aguapot,
         bienes_aguacal, bienes_casa, wt)

mca2020 <- speMCA(var_obj_2020[,1:11], ncp = 2, row.w = var_obj_2020$wt)

mca2020 <- flip.mca(mca2020, dim = 1)

modif.rate(mca2020)$modif

tabcontrib(mca2020, dim = 1, best = T)

ggcloud_variables(mca2020, vlab = T, shapes = T, shapesize = 1.5, force = 2,
                  textsize = 2.3, ) + 
  labs(title = "MCA 2020")

#2010
var_obj_2010 <- latinobarometro %>%
  filter(anio == 2010) %>%
  select(trabajo_actual_f, nivel_ed, bienes_comp, bienes_lava, bienes_telef, bienes_celular, bienes_auto, bienes_cloaca, bienes_aguapot,
         bienes_aguacal, bienes_casa, wt)

mca2010 <- speMCA(var_obj_2010[,1:11], ncp = 2, row.w = var_obj_2010$wt)

mca2010 <- flip.mca(mca2010, dim = 1)

modif.rate(mca2010)$modif

tabcontrib(mca2010, dim = 1, best = T)

ggcloud_variables(mca2010, vlab = T, shapes = T, shapesize = 1.5, force = 2,
                  textsize = 2.3, ) + 
  labs(title = "MCA 2010")

#Construcción de índice
estandarizar_ponderado <- function(x, w) {
  media_ponderada <- sum(x * w) / sum(w)
  var_ponderada <- sum(w * (x - media_ponderada)^2) / sum(w)
  desv_ponderada <- sqrt(var_ponderada)
  return((x - media_ponderada) / desv_ponderada)
}

coords_2010 <- data.frame(anio = 2010, dim1 = mca2010$ind$coord[,1])
coords_2020 <- data.frame(anio = 2020, dim1 = mca2020$ind$coord[,1])

coords_total <- bind_rows(coords_2010, coords_2020)

# Filtrar y unir con coordenadas
latinobarometro2020_2010 <- latinobarometro %>%
  filter(anio %in% c(2010, 2020)) %>%
  bind_cols(dim1 = coords_total$dim1) %>%
  mutate(dim1_std = estandarizar_ponderado(dim1, wt))


latinobarometro2020_2010 %>% 
  group_by(iso3) %>%
  summarise(
  promedio = weighted.mean(dim1_std, wt = wt, na.rm = T)) %>%
  ggplot(aes(x = fct_reorder(iso3, promedio, .desc = T), y = promedio)) +
  geom_segment(aes(x=iso3, xend=iso3, y=0, yend=promedio), color="orange") +
  geom_point( color="orange", size=4) +
  geom_hline(yintercept = 0, linetype = "dashed", color = "red") +
  geom_axis_flags(breaks = latinobarometro$iso3,
                  labels = latinobarometro$pais_f,
                  country_icons = latinobarometro$iso3,
                  width = 20,
                  lineheight = 2) +
  labs(title = "Índice de estratificación",
       subtitle = "Países de América Latina. 2010 y 2020",
       caption = "Fuente: elaboración propia en base a Latinobarómetro") +
  theme(axis.title.x = element_blank(),
        axis.title.y = element_blank(),
        axis.text.y = element_text(size = 12)) +
  scale_y_continuous(limits = c(-1, 1), breaks = seq(-1, 1, .1))

ggsave("graficos/indice_estratificacion_flag.png", width = 8, height = 6)

```


```{r message=FALSE, warning=FALSE}
#2023
var_obj_2023 <- latinobarometro %>%
  filter(anio == 2023) %>%
  select(trabajo_actual_f, nivel_ed, bienes_lava, bienes_celular, bienes_auto, bienes_cloaca, bienes_aguapot,
         bienes_aguacal, bienes_casa, wt)

mca2023 <- speMCA(var_obj_2023[,1:9], ncp = 2, row.w = var_obj_2023$wt)

modif.rate(mca2023)$modif

tabcontrib(mca2023, dim = 1, best = T)

ggcloud_variables(mca2023, vlab = T, shapes = T, shapesize = 1.5, force = 2,
                  textsize = 2.3)

#2016
var_obj_2016 <- latinobarometro %>%
  filter(anio == 2016) %>%
  select(trabajo_actual_f, nivel_ed, bienes_lava, bienes_celular, bienes_auto, bienes_cloaca, bienes_aguapot,
         bienes_aguacal, bienes_casa, wt)

mca2016 <- speMCA(var_obj_2016[,1:9], ncp = 2, row.w = var_obj_2016$wt)

modif.rate(mca2016)$modif

tabcontrib(mca2016, dim = 1, best = T)

ggcloud_variables(mca2016, vlab = T, shapes = T, shapesize = 1.5, force = 2,
                  textsize = 2.3) + 
  labs(title = "MCA 2016")

#2013
var_obj_2013 <- latinobarometro %>%
  filter(anio == 2013) %>%
  select(trabajo_actual_f, nivel_ed, bienes_lava, bienes_celular, bienes_auto, bienes_cloaca, bienes_aguapot,
         bienes_aguacal, bienes_casa, wt)

mca2013 <- speMCA(var_obj_2013[,1:9], ncp = 2, row.w = var_obj_2013$wt)

modif.rate(mca2013)$modif

tabcontrib(mca2013, dim = 1, best = T)

ggcloud_variables(mca2013, vlab = T, shapes = T, shapesize = 1.5, force = 2,
                  textsize = 2.3) + 
  labs(title = "MCA 2013")


#2011
var_obj_2011 <- latinobarometro %>%
  filter(anio == 2011) %>%
  select(trabajo_actual_f, nivel_ed, bienes_lava, bienes_celular, bienes_auto, bienes_cloaca, bienes_aguapot,
         bienes_aguacal, bienes_casa, wt)

mca2011 <- speMCA(var_obj_2011[,1:9], ncp = 2, row.w = var_obj_2011$wt)

modif.rate(mca2011)$modif

tabcontrib(mca2011, dim = 1, best = T)

ggcloud_variables(mca2011, vlab = T, shapes = T, shapesize = 1.5, force = 2,
                  textsize = 2.3) + 
  labs(title = "MCA 2011")

#Construcción de índice
mca_coords <- bind_rows(
  data.frame(anio = 2011, dim1 = mca2011$ind$coord[,1]),
  data.frame(anio = 2013, dim1 = mca2013$ind$coord[,1]),
  data.frame(anio = 2016, dim1 = mca2016$ind$coord[,1]),
  data.frame(anio = 2023, dim1 = mca2023$ind$coord[,1])
)

latinobarometro2023 <- latinobarometro %>%
  filter(anio %in% c(2011, 2013, 2016, 2023)) %>%
  bind_cols(dim1 = mca_coords$dim1) %>%
  mutate(dim1_std = estandarizar_ponderado(dim1, wt))

latinobarometro2023 %>% 
  group_by(pais_f) %>%
  summarise(
    promedio = weighted.mean(dim1_std, wt = wt, na.rm = T)) %>%
  ggplot(aes(x = fct_reorder(pais_f, promedio, .desc = T), y = promedio)) +
  geom_point() +
  labs(title = "Índice de estratificación en América Latina. 2023",
       caption = "Fuente: elaboración propia en base a Latinobarómetro") +
  theme(axis.title.x = element_blank(),
        axis.title.y = element_blank()) +
  coord_flip()

```

## Descriptivos

### Tendencias variables de evasión en el tiempo

```{r message=FALSE, warning=FALSE}
latinobarometro %>%
  filter(!is.na(evasion_dic)) %>% 
  group_by(anio, argentina_lat) %>%
  summarise(promedio = weighted.mean(evasion_dic3, wt = wt, na.rm = T)) %>%   
  ggplot(aes(x = anio, y = promedio, fill = argentina_lat, colour = argentina_lat)) +
  geom_point() +
  geom_line() +
  labs(title = "Porcentaje de personas que justifican la evasión impositiva",
       subtitle = "Argentina y América Latina. 1998-2023",
       caption = "Fuente: elaboración propia en base a Latinobarómetro") +
  theme(axis.title.x = element_blank(),
        axis.title.y = element_blank(),
        axis.text.x = element_text(angle = 45, hjust = 1),
        legend.title = element_blank()) +
  scale_y_continuous(limits = c(0, .25), breaks = seq(0, .25, .05), labels = scales::percent_format(accuracy = 1)) +
  scale_x_continuous(breaks = c(1998, 2003, 2005, 2008, 2009, 2010, 2011, 2013, 2015, 2016, 2023))

ggsave("graficos/tendencias_evasion.png", width = 8, height = 5)
```

```{r message=FALSE, warning=FALSE}
latinobarometro %>% 
  group_by(anio, argentina_lat) %>%
  summarise(
    promedio = weighted.mean(arreglo_impuestos, wt = wt, na.rm = T)) %>% 
  filter(!is.na(promedio)) %>% 
  ggplot(aes(x = as.factor(anio), y = promedio, fill = argentina_lat)) +
  geom_bar(stat = "identity", position = "dodge", alpha = .8) +
  geom_text(aes(label = scales::percent(promedio, accuracy = 0.1, suffix = ""), y = promedio + 0.005),
            position = position_dodge(.9), vjust = 0, size = 3) +
  labs(title = "Porcentaje de personas que pagaron menos impuestos de lo correspondiente",
       subtitle = "Argentina y América Latina. 1998-2023",
       caption = "Fuente: elaboración propia en base a Latinobarómetro") +
  theme(axis.title.x = element_blank(),
        axis.title.y = element_blank(),
        legend.title = element_blank()) +
  scale_y_continuous(labels = scales::percent_format(accuracy = 1), breaks = seq(0, .4, 0.05), limits = c(0, .4))

ggsave("graficos/tendencias_arreglo_impuestos.png", width = 8, height = 5)
```

### Tendencias variables de evasión por país 

```{r message=FALSE, warning=FALSE}
latinobarometro %>%
  group_by(iso3, anio) %>%
  summarise(
    porcentaje = weighted.mean(evasion_dic2, wt = wt, na.rm = T)) %>%  
  filter(anio == 2023) %>% 
  ggplot(aes(x = fct_reorder(iso3, porcentaje, .desc = T), y = porcentaje, fill = iso3)) +
  geom_bar(stat = "identity", alpha = .8) +
  geom_axis_flags(breaks = latinobarometro$iso3,
                  labels = latinobarometro$pais_f,
                  country_icons = latinobarometro$iso3,
                  width = 20,
                  lineheight = 2) +
  geom_text(aes(label = scales::percent(porcentaje, accuracy = 0.1, 
                                        suffix = "")),
            position = position_stack(.95),
            size = 2.5) +
  labs(title = "Porcentaje de personas que justifican la evasión impositiva",
       subtitle = "Países de América Latina. 2023",
       caption = "Fuente: elaboración propia en base a Latinobarómetro") +
  theme(axis.title.x = element_blank(),
        axis.title.y = element_blank(),
        legend.position = "none") +
  scale_y_continuous(limits = c(0, .75), breaks = seq(0, .7, .1), labels = scales::percent_format(accuracy = 1)) +
  scale_fill_manual(values = ifelse(levels(latinobarometro$pais_f) == "Arg", "red", "grey")) 


ggsave("graficos/tendencias_evasion_pais.png", width = 8, height = 5)
```

```{r message=FALSE, warning=FALSE}
latinobarometro %>% 
  filter(anio == 2020) %>%
  group_by(iso3) %>%
  summarise(
    promedio = weighted.mean(arreglo_impuestos, wt = wt, na.rm = T)) %>% 
  filter(!is.na(promedio)) %>% 
  ggplot(aes(x = fct_reorder(iso3, promedio, .desc = T), y = promedio, fill = iso3)) +
  geom_bar(stat = "identity", alpha = .8) +
  geom_text(aes(label = scales::percent(promedio, accuracy = 0.1, 
                                        suffix = "")),
            position = position_stack(.95),
            size = 2.5) +
  geom_axis_flags(breaks = latinobarometro$iso3,
                  labels = latinobarometro$pais_f,
                  country_icons = latinobarometro$iso3,
                  width = 20,
                  lineheight = 2) +
  labs(title = "Porcentaje de personas que pagaron menos impuestos de lo correspondiente",
       subtitle = "Países de América Latina. 2020",
       caption = "Fuente: elaboración propia en base a Latinobarómetro") +
  theme(axis.title.x = element_blank(),
        axis.title.y = element_blank(),
        legend.position = "none") +
  scale_y_continuous(labels = scales::percent_format(accuracy = 1), breaks = seq(0, .4, 0.05), limits = c(0, .4)) +
  scale_fill_manual(values = ifelse(levels(latinobarometro$pais_f) == "Arg", "red", "grey")) 

ggsave("graficos/tendencias_arreglo_impuestos_pais.png", width = 8, height = 5)
```

### Correspondencia entre evasión y justificación de la evasión

```{r correspondencia, message=FALSE, warning=FALSE}
justificacion <- latinobarometro %>% 
  filter(anio == 2023) %>% 
  group_by(iso3) %>%
  summarise(
    justificacion = weighted.mean(evasion_dic3, wt = wt, na.rm = T))

evasion <- latinobarometro %>%
  filter(anio == 2020) %>% 
  group_by(iso3) %>%
  summarise(
    evasion = weighted.mean(arreglo_impuestos, wt = wt, na.rm = T))

correspondencia <- evasion %>% 
  left_join(justificacion, by = "iso3") %>% 
  filter(iso3 != "NIC")

correspondencia %>%
  filter(iso3 != "CHL") %>% 
  ggplot(aes(x = justificacion, y = evasion)) +
  geom_point() +
  geom_smooth(method = "lm", se = T, color = "red") +
  ggpmisc::stat_poly_eq(
    formula = y ~ x,  # Fórmula del modelo lineal
    aes(label = paste(after_stat(rr.label), sep = "*\", \"*")),  # Mostrar R²
    parse = TRUE,
    label.x = "right",  # Posición de la leyenda
    size = 4
  ) +
  ggrepel::geom_text_repel(aes(label = iso3), size = 2.5) +
  labs(title = "Evasión impositiva y justificación de la evasión",
       subtitle = "Países de América Latina. 2020 y 2023",
       caption = "Fuente: elaboración propia en base a Latinobarómetro",
       y = "% de evasión impositiva",
       x = "% de justificación de la evasión")


ggsave("graficos/correspondencia_evasion_justificacion.png", width = 8, height = 5)
```



### Evasión impositiva declarada según características de países

```{r arreglos, message=FALSE, warning=FALSE}
latinobarometro %>% 
  filter(anio == 2020 | anio == 2010, !iso3 %in% c("VEN", "NIC")) %>%
  group_by(anio_pais) %>%
  summarise(
    impuestos = weighted.mean(arreglo_impuestos, wt = wt, na.rm = T),
    pib_ppa = mean(pib_ppa, na.rm = T)) %>% 
  ggplot(aes(x = pib_ppa, y = impuestos)) +
  geom_point() +
  geom_smooth(method = "lm", se = T, color = "red") +
  ggpmisc::stat_poly_eq(
    formula = y ~ x,  # Fórmula del modelo lineal
    aes(label = paste(after_stat(rr.label), sep = "*\", \"*")),  # Mostrar R²
    parse = TRUE,
    label.x = "right",  # Posición de la leyenda
    size = 4
  ) +
  ggrepel::geom_text_repel(aes(label = anio_pais), size = 2.5) +
  labs(title = "Evasión impositiva y PIB per cápita",
       subtitle = "Países de América Latina. 2010 y 2020",
       caption = "Fuente: elaboración propia en base a Latinobarómetro",
       y = "% de evasión impositiva",
       x = "PIB per cápita (U$S PPA)") +
  scale_x_continuous(labels = scales::dollar_format(accuracy = 1, prefix = "$"), 
                     breaks = seq(5000, 30000, 5000), limits = c(5000, 30000)) +
  scale_y_continuous(labels = scales::percent_format(accuracy = 1), breaks = seq(0, .4, 0.05), limits = c(0, .4))

ggsave("graficos/evasion_pib.png", width = 8, height = 5)

latinobarometro %>% 
  filter(anio == 2020 | anio == 2010, !iso3 %in% c("VEN", "NIC")) %>%
  group_by(anio_pais) %>%
  summarise(
    impuestos = weighted.mean(arreglo_impuestos, wt = wt, na.rm = T),
    gini = mean(gini, na.rm = T)) %>% 
  ggplot(aes(x = gini, y = impuestos)) +
  geom_point() +
  geom_smooth(method = "lm", se = T, color = "red") +
    ggpmisc::stat_poly_eq(
    formula = y ~ x,  # Fórmula del modelo lineal
    aes(label = paste(after_stat(rr.label), sep = "*\", \"*")),  # Mostrar R²
    parse = TRUE,
    label.x = "right",  # Posición de la leyenda
    size = 4
  ) +
  ggrepel::geom_text_repel(aes(label = anio_pais), size = 2.5) +
  labs(title = "Evasión impositiva y coeficiente de Gini",
       subtitle = "Países de América Latina. 2010 y 2020",
       caption = "Fuente: elaboración propia en base a Latinobarómetro",
       y = "% de evasión impositiva",
       x = "Índice de Gini") +
  scale_y_continuous(labels = scales::percent_format(accuracy = 1), breaks = seq(0, .4, 0.05), limits = c(0, .4))

ggsave("graficos/evasion_gini.png", width = 8, height = 5)

latinobarometro %>% 
  filter(anio == 2020 | anio == 2010, !iso3 %in% c("VEN", "NIC")) %>%
  group_by(anio_pais) %>%
  summarise(
    impuestos = weighted.mean(arreglo_impuestos, wt = wt, na.rm = T),
    palma = mean(palma, na.rm = T)) %>% 
  ggplot(aes(x = palma, y = impuestos)) +
  geom_point() +
  geom_smooth(method = "lm", se = T, color = "red") +
    ggpmisc::stat_poly_eq(
    formula = y ~ x,  # Fórmula del modelo lineal
    aes(label = paste(after_stat(rr.label), sep = "*\", \"*")),  # Mostrar R²
    parse = TRUE,
    label.x = "right",  # Posición de la leyenda
    size = 4
  ) +
  ggrepel::geom_text_repel(aes(label = anio_pais), size = 2.5) +
  labs(title = "Evasión impositiva e índice de Palma",
       subtitle = "Países de América Latina. 2010 y 2020",
       caption = "Fuente: elaboración propia en base a Latinobarómetro",
       y = "% de evasión impositiva",
       x = "Índice de Palma") +
  scale_y_continuous(labels = scales::percent_format(accuracy = 1), breaks = seq(0, .4, 0.05), limits = c(0, .4))

ggsave("graficos/evasion_palma.png", width = 8, height = 5)

latinobarometro %>% 
  filter(anio == 2020 | anio == 2010, !iso3 %in% c("VEN", "NIC")) %>%
  group_by(anio_pais) %>%
  summarise(
    impuestos_ind = weighted.mean(arreglo_impuestos, wt = wt, na.rm = T),
    impuestos_pbi = mean(impuestos_tot, na.rm = T)) %>% 
  ggplot(aes(x = impuestos_pbi, y = impuestos_ind)) +
  geom_point() +
  geom_smooth(method = "lm", se = T, color = "red") +
    ggpmisc::stat_poly_eq(
    formula = y ~ x,  # Fórmula del modelo lineal
    aes(label = paste(after_stat(rr.label), sep = "*\", \"*")),  # Mostrar R²
    parse = TRUE,
    label.x = "right",  # Posición de la leyenda
    size = 4
  ) +
  ggrepel::geom_text_repel(aes(label = anio_pais), size = 2.5) +
  labs(title = "Evasión impositiva y % ingresos fiscales / PIB",
       subtitle = "Países de América Latina. 2010 y 2020",
       caption = "Fuente: elaboración propia en base a Latinobarómetro",
       y = "% de evasión impositiva",
       x = "Ingresos fiscales / PIB") +
  scale_y_continuous(labels = scales::percent_format(accuracy = 1), breaks = seq(0, .4, 0.05), limits = c(0, .4))

ggsave("graficos/evasion_impuestos_pbi.png", width = 8, height = 5)

latinobarometro %>% 
  filter(anio == 2020 | anio == 2010, !iso3 %in% c("VEN", "NIC")) %>%
  group_by(anio_pais) %>%
  summarise(
    impuestos = weighted.mean(arreglo_impuestos, wt = wt, na.rm = T),
    empleo_publico = mean(emp_publico, na.rm = T)) %>% 
  ggplot(aes(x = empleo_publico, y = impuestos)) +
  geom_point() +
  geom_smooth(method = "lm", se = T, color = "red") +
    ggpmisc::stat_poly_eq(
    formula = y ~ x,  # Fórmula del modelo lineal
    aes(label = paste(after_stat(rr.label), sep = "*\", \"*")),  # Mostrar R²
    parse = TRUE,
    label.x = "right",  # Posición de la leyenda
    size = 4
  ) +
  ggrepel::geom_text_repel(aes(label = anio_pais), size = 2.5) +
  labs(title = "Evasión impositiva y % de empleo público",
       subtitle = "Países de América Latina. 2010 y 2020",
       caption = "Fuente: elaboración propia en base a Latinobarómetro",
       y = "% de evasión impositiva",
       x = "% de empleo público") +
  scale_y_continuous(labels = scales::percent_format(accuracy = 1), breaks = seq(0, .4, 0.05), limits = c(0, .4))

ggsave("graficos/evasion_empleo_publico.png", width = 8, height = 5)

latinobarometro %>% 
  filter(anio == 2020 | anio == 2010, !iso3 %in% c("VEN", "NIC")) %>%
  group_by(anio_pais) %>%
  summarise(
    impuestos = weighted.mean(arreglo_impuestos, wt = wt, na.rm = T),
    informalidad = mean(informalidad, na.rm = T)) %>% 
  ggplot(aes(x = informalidad, y = impuestos)) +
  geom_point() +
  geom_smooth(method = "lm", se = T, color = "red") +
    ggpmisc::stat_poly_eq(
    formula = y ~ x,  # Fórmula del modelo lineal
    aes(label = paste(after_stat(rr.label), sep = "*\", \"*")),  # Mostrar R²
    parse = TRUE,
    label.x = "right",  # Posición de la leyenda
    size = 4
  ) +
  ggrepel::geom_text_repel(aes(label = anio_pais), size = 2.5) +
  labs(title = "Evasión impositiva y % de informalidad laboral",
       subtitle = "Países de América Latina. 2010 y 2020",
       caption = "Fuente: elaboración propia en base a Latinobarómetro",
       y = "% de evasión impositiva",
       x = "% de informalidad") +
  scale_y_continuous(labels = scales::percent_format(accuracy = 1), breaks = seq(0, .4, 0.05), limits = c(0, .4))

ggsave("graficos/evasion_informalidad.png", width = 8, height = 5)

latinobarometro %>% 
  filter(anio == 2020 | anio == 2010, !iso3 %in% c("VEN", "NIC")) %>%
  group_by(anio_pais) %>%
  summarise(
    impuestos = weighted.mean(arreglo_impuestos, wt = wt, na.rm = T),
    ocupaciones_medias = mean(ocupaciones_medias, na.rm = T)) %>% 
  ggplot(aes(x = ocupaciones_medias, y = impuestos)) +
  geom_point() +
  geom_smooth(method = "lm", se = T, color = "red") +
    ggpmisc::stat_poly_eq(
    formula = y ~ x,  # Fórmula del modelo lineal
    aes(label = paste(after_stat(rr.label), sep = "*\", \"*")),  # Mostrar R²
    parse = TRUE,
    label.x = "right",  # Posición de la leyenda
    size = 4
  ) +
  ggrepel::geom_text_repel(aes(label = anio_pais), size = 2.5) +
  labs(title = "Evasión impositiva y % de clases medias",
       subtitle = "Países de América Latina. 2010 y 2020",
       caption = "Fuente: elaboración propia en base a Latinobarómetro",
       y = "% de evasión impositiva",
       x = "% de clases medias") +
  scale_y_continuous(labels = scales::percent_format(accuracy = 1), breaks = seq(0, .4, 0.05), limits = c(0, .4))

ggsave("graficos/evasion_clases_medias.png", width = 8, height = 5)


```
### Justificación de la evasión impositiva según características de países

```{r evasion subjetiva, message=FALSE, warning=FALSE}
latinobarometro %>% 
  filter(anio == 2023 | anio == 2013, !iso3 %in% c("VEN", "NIC")) %>%
  group_by(anio_pais) %>%
  summarise(
    impuestos = weighted.mean(evasion_dic3, wt = wt, na.rm = T),
    pib_ppa = mean(pib_ppa, na.rm = T)) %>% 
  ggplot(aes(x = pib_ppa, y = impuestos)) +
  geom_point() +
  geom_smooth(method = "lm", se = T, color = "red") +
  ggpmisc::stat_poly_eq(
    formula = y ~ x,  # Fórmula del modelo lineal
    aes(label = paste(after_stat(rr.label), sep = "*\", \"*")),  # Mostrar R²
    parse = TRUE,
    label.x = "right",  # Posición de la leyenda
    size = 4
  ) +
  ggrepel::geom_text_repel(aes(label = anio_pais), size = 2.5) +
  labs(title = "% de personas que justifican la evasión y PIB per cápita",
       subtitle = "Países de América Latina. 2016 y 2020",
       caption = "Fuente: elaboración propia en base a Latinobarómetro",
       y = "% justifican evasión",
       x = "PIB per cápita (U$S PPA)") +
  scale_x_continuous(labels = scales::dollar_format(accuracy = 1, prefix = "$"), 
                     breaks = seq(5000, 30000, 5000), limits = c(5000, 30000))

ggsave("graficos/evasion_sub_pib.png", width = 8, height = 5)

latinobarometro %>% 
  filter(anio == 2023, !iso3 %in% c("VEN", "NIC")) %>%
  group_by(anio_pais) %>%
  summarise(
    impuestos = weighted.mean(evasion_dic3, wt = wt, na.rm = T),
    gini = mean(gini, na.rm = T)) %>% 
  ggplot(aes(x = gini, y = impuestos)) +
  geom_point() +
  geom_smooth(method = "lm", se = T, color = "red") +
    ggpmisc::stat_poly_eq(
    formula = y ~ x,  # Fórmula del modelo lineal
    aes(label = paste(after_stat(rr.label), sep = "*\", \"*")),  # Mostrar R²
    parse = TRUE,
    label.x = "right",  # Posición de la leyenda
    size = 4
  ) +
  ggrepel::geom_text_repel(aes(label = anio_pais), size = 2.5) +
  labs(title = "% de personas que justifican la evasión y coeficiente de Gini",
       subtitle = "Países de América Latina. 2016 y 2020",
       caption = "Fuente: elaboración propia en base a Latinobarómetro",
       y = "% justifican evasión",
       x = "Índice de Gini")

ggsave("graficos/evasion_sub_gini.png", width = 8, height = 5)

latinobarometro %>% 
  filter(anio == 2023, !iso3 %in% c("VEN", "NIC")) %>%
  group_by(anio_pais) %>%
  summarise(
    impuestos = weighted.mean(evasion_dic3, wt = wt, na.rm = T),
    palma = mean(palma, na.rm = T)) %>% 
  ggplot(aes(x = palma, y = impuestos)) +
  geom_point() +
  geom_smooth(method = "lm", se = T, color = "red") +
    ggpmisc::stat_poly_eq(
    formula = y ~ x,  # Fórmula del modelo lineal
    aes(label = paste(after_stat(rr.label), sep = "*\", \"*")),  # Mostrar R²
    parse = TRUE,
    label.x = "right",  # Posición de la leyenda
    size = 4
  ) +
  ggrepel::geom_text_repel(aes(label = anio_pais), size = 2.5) +
  labs(title = "% de personas que justifican la evasión e índice de Palma",
       subtitle = "Países de América Latina. 2016 y 2020",
       caption = "Fuente: elaboración propia en base a Latinobarómetro",
       y = "% justifican evasión",
       x = "Índice de Palma")

ggsave("graficos/evasion_sub_palma.png", width = 8, height = 5)

latinobarometro %>% 
  filter(anio == 2023, !iso3 %in% c("VEN", "NIC")) %>%
  group_by(anio_pais) %>%
  summarise(
    impuestos = weighted.mean(evasion_dic3, wt = wt, na.rm = T),
    impuestos_pbi = mean(impuestos_tot_cs, na.rm = T)) %>% 
  ggplot(aes(x = impuestos_pbi, y = impuestos)) +
  geom_point() +
  geom_smooth(method = "lm", se = T, color = "red") +
    ggpmisc::stat_poly_eq(
    formula = y ~ x,  # Fórmula del modelo lineal
    aes(label = paste(after_stat(rr.label), sep = "*\", \"*")),  # Mostrar R²
    parse = TRUE,
    label.x = "right",  # Posición de la leyenda
    size = 4
  ) +
  ggrepel::geom_text_repel(aes(label = anio_pais), size = 2.5) +
  labs(title = "% de personas que justifican la evasión y % ingresos fiscales / PIB",
       subtitle = "Países de América Latina. 2016 y 2020",
       caption = "Fuente: elaboración propia en base a Latinobarómetro",
       y = "% justifican evasión",
       x = "Ingresos fiscales / PIB")

ggsave("graficos/evasion_sub_impuestos_pbi.png", width = 8, height = 5)

latinobarometro %>% 
  filter(anio == 2023, !iso3 %in% c("VEN", "NIC")) %>%
  group_by(anio_pais) %>%
  summarise(
    impuestos = weighted.mean(evasion_dic3, wt = wt, na.rm = T),
    empleo_publico = mean(emp_publico, na.rm = T)) %>% 
  ggplot(aes(x = empleo_publico, y = impuestos)) +
  geom_point() +
  geom_smooth(method = "lm", se = T, color = "red") +
    ggpmisc::stat_poly_eq(
    formula = y ~ x,  # Fórmula del modelo lineal
    aes(label = paste(after_stat(rr.label), sep = "*\", \"*")),  # Mostrar R²
    parse = TRUE,
    label.x = "right",  # Posición de la leyenda
    size = 4
  ) +
  ggrepel::geom_text_repel(aes(label = anio_pais), size = 2.5) +
  labs(title = "% de personas que justifican la evasión y % de empleo público",
       subtitle = "Países de América Latina. 2016 y 2020",
       caption = "Fuente: elaboración propia en base a Latinobarómetro",
       y = "% justifican evasión",
       x = "% de empleo público")

ggsave("graficos/evasion_sub_empleo_publico.png", width = 8, height = 5)

latinobarometro %>% 
  filter(anio == 2023, !iso3 %in% c("VEN", "NIC")) %>%
  group_by(anio_pais) %>%
  summarise(
    impuestos = weighted.mean(evasion_dic3, wt = wt, na.rm = T),
    informalidad = mean(informalidad, na.rm = T)) %>% 
  ggplot(aes(x = informalidad, y = impuestos)) +
  geom_point() +
  geom_smooth(method = "lm", se = T, color = "red") +
    ggpmisc::stat_poly_eq(
    formula = y ~ x,  # Fórmula del modelo lineal
    aes(label = paste(after_stat(rr.label), sep = "*\", \"*")),  # Mostrar R²
    parse = TRUE,
    label.x = "right",  # Posición de la leyenda
    size = 4
  ) +
  ggrepel::geom_text_repel(aes(label = anio_pais), size = 2.5) +
  labs(title = "% de personas que justifican la evasión y % de informalidad laboral",
       subtitle = "Países de América Latina. 2016 y 2020",
       caption = "Fuente: elaboración propia en base a Latinobarómetro",
       y = "% justifican evasión",
       x = "% de informalidad") 

ggsave("graficos/evasion_sub_informalidad.png", width = 8, height = 5)

latinobarometro %>% 
  filter(anio == 2023, !iso3 %in% c("VEN", "NIC")) %>%
  group_by(anio_pais) %>%
  summarise(
    impuestos = weighted.mean(evasion_dic3, wt = wt, na.rm = T),
    ocupaciones_medias = mean(ocupaciones_medias, na.rm = T)) %>% 
  ggplot(aes(x = ocupaciones_medias, y = impuestos)) +
  geom_point() +
  geom_smooth(method = "lm", se = T, color = "red") +
    ggpmisc::stat_poly_eq(
    formula = y ~ x,  # Fórmula del modelo lineal
    aes(label = paste(after_stat(rr.label), sep = "*\", \"*")),  # Mostrar R²
    parse = TRUE,
    label.x = "right",  # Posición de la leyenda
    size = 4
  ) +
  ggrepel::geom_text_repel(aes(label = anio_pais), size = 2.5) +
  labs(title = "% de personas que justifican la evasión y % de clases medias",
       subtitle = "Países de América Latina. 2016 y 2020",
       caption = "Fuente: elaboración propia en base a Latinobarómetro",
       y = "% justifican evasión",
       x = "% de clases medias")

ggsave("graficos/evasion_sub_clases_medias.png", width = 8, height = 5)

```

## Regresiones (efectos fijos por país)

### Tabla de descriptivos

```{r message=FALSE, warning=FALSE, results='asis', eval=FALSE}
theme_gtsummary_language("es", decimal.mark = ",", big.mark = ".")
theme_gtsummary_compact()

# latinobarometro2020_2010 %>%
#   svydesign(data = ., ids = ~ 1, weights = ~wt) %>%
#   tbl_svysummary(include = c(edad, sexo2, dim1_std, clase_subjetiva_f, just_dist_ingresos_f, pro_mercado_f, ayuda_pobres_dinero_f, ayuda_gobierno_tramo_f, pago_impuestos_tramo_f, aceptabilidad_desigualdad, arreglo_impuestos),
#                  label = c(edad ~ "Edad", 
#                            sexo2 ~ "Sexo", 
#                            dim1_std ~ "Índice de estratificación", 
#                            clase_subjetiva_f ~ "Clase subjetiva", 
#                            just_dist_ingresos_f ~ "Percepción distribución de ingresos", 
#                            pro_mercado_f ~ "Valoración economía de mercado", 
#                            ayuda_pobres_dinero_f ~ "Apoyo a ayuda en dinero a pobres", 
#                            ayuda_gobierno_tramo_f ~ "Tramo a recibir ayuda del gob.",
#                            pago_impuestos_tramo_f ~ "Tramo a partir del cual se deben pagar impuestos", 
#                            aceptabilidad_desigualdad ~ "Aceptación de la desigualdad", 
#                            arreglo_impuestos ~ "Arreglo para pagar menos impuestos"),
#                  statistic = list(all_continuous() ~ "{mean} ({sd})",
#                                   all_categorical() ~ "{n} ({p}%)"),
#                  digits = list(all_categorical() ~ c(0, 1)),
#                  missing = "no") %>% 
#   as_flex_table() %>% 
#   flextable::save_as_docx(path = "tablas/descriptivos_2020.docx")

latinobarometro2020_2010 %>%
  svydesign(data = ., ids = ~ 1, weights = ~wt) %>%
  tbl_svysummary(include = c(edad, sexo2, dim1_std, clase_subjetiva_f, just_dist_ingresos_f, pro_mercado_f, ayuda_pobres_dinero_f, ayuda_gobierno_tramo_f, pago_impuestos_tramo_f, aceptabilidad_desigualdad, arreglo_impuestos),
                 label = c(edad ~ "Edad", 
                           sexo2 ~ "Sexo", 
                           dim1_std ~ "Índice de estratificación", 
                           clase_subjetiva_f ~ "Clase subjetiva", 
                           just_dist_ingresos_f ~ "Percepción distribución de ingresos", 
                           pro_mercado_f ~ "Valoración economía de mercado", 
                           ayuda_pobres_dinero_f ~ "Apoyo a ayuda en dinero a pobres", 
                           ayuda_gobierno_tramo_f ~ "Tramo a recibir ayuda del gob.",
                           pago_impuestos_tramo_f ~ "Tramo a partir del cual se deben pagar impuestos", 
                           aceptabilidad_desigualdad ~ "Aceptación de la desigualdad", 
                           arreglo_impuestos ~ "Arreglo para pagar menos impuestos"),
                 statistic = list(all_continuous() ~ "{mean} ({sd})",
                                  all_categorical() ~ "{n} ({p}%)"),
                 digits = list(all_categorical() ~ c(0, 1)),
                 missing = "no") %>% 
as_gt()
  

```


### Variable objetivo: justificación de la evasión impositiva (2023)

```{r message=FALSE, warning=FALSE, results='asis', eval=TRUE}
latinobarometro2023$just_dist_ingresos_dic <- relevel(latinobarometro2023$just_dist_ingresos_dic, ref = "Justa")
latinobarometro2023$clase_subjetiva4 <- relevel(latinobarometro2023$clase_subjetiva4, ref = "Baja")
latinobarometro2023$pro_mercado_dic <- relevel(latinobarometro2023$pro_mercado_dic, ref = "De acuerdo")
latinobarometro2023$pais_f <- relevel(latinobarometro2023$pais_f, ref = "Mex")
latinobarometro2023$sexo2 <- relevel(latinobarometro2023$sexo2, ref = "Mujer")
latinobarometro2023$corrupcion_f <- relevel(latinobarometro2023$corrupcion_f, ref = "Nada")

solo2023 <- latinobarometro2023 %>% 
  filter(anio == 2023) 

mod1_a <- glm(evasion_dic2 ~ edad + sexo2 + dim1_std,
                 data = solo2023, weights = wt, family = binomial(link = "logit"))

mod1_b <- glm(evasion_dic2 ~ edad + sexo2 + dim1_std + clase_subjetiva4 + just_dist_ingresos_dic + pro_mercado_dic, data = solo2023, weights = wt, family = binomial(link = "logit"))

mod1_c <- glm(evasion_dic2 ~ edad + sexo2 + dim1_std + clase_subjetiva4 + just_dist_ingresos_dic + pro_mercado_dic + corrupcion_f + pais_f, data = solo2023, weights = wt, family = binomial(link = "logit"))


mod1 <- export_summs(mod1_a, mod1_b, mod1_c, model.names = c("Objetivas", "Objetivas + mediadoras", "Efecto fijo países"), 
                     exp = T, stars = c(`***` = 0.01, `**` = 0.05, `*` = 0.1),
                     error_pos = "same",
                     coefs = c("Edad" = "edad",
                               "Varón" = "sexo2Varón",
                               "Estratificación objetiva" = "dim1_std",
                               "Clase sub. media alta" = "clase_subjetiva4Media alta",
                               "Clase sub. media" = "clase_subjetiva4Media",
                               "Clase sub. media baja" = "clase_subjetiva4Media baja",
                               "Distribución muy injusta" = "just_dist_ingresos_dicMuy injusta",
                               "En desacuerdo mercado" = "pro_mercado_dicEn desacuerdo",
                               "Corrupción Poco" = "corrupcion_fPoco",
                               "Corrupción Algo" = "corrupcion_fAlgo",
                               "Corrupción Mucho" = "corrupcion_fMucho"
                                                             ))

mod1 %>% 
  set_caption("Modelos de regresión logística. Odds ratios. Evasión impositiva. 2023")


# reg_coef <- plot_summs(mod1_a, mod1_c, ci_level = 0.91, exp = T,
#                        coefs = c("Edad" = "edad",
#                                "Varón" = "sexo2Varón",
#                                "Estratificación objetiva" = "dim1_std",
#                                "Clase sub. alta" = "clase_subjetiva_fAlta",
#                                "Clase sub. media alta" = "clase_subjetiva_fMedia alta",
#                                "Clase sub. media" = "clase_subjetiva_fMedia",
#                                "Clase sub. media baja" = "clase_subjetiva_fMedia baja",
#                                "Justicia dist. muy justa" = "just_dist_ingresos_fMuy justa",
#                                "Justicia dist. justa" = "just_dist_ingresos_fJusta",
#                                "Justicia dist. injusta" = "just_dist_ingresos_fInjusta",
#                                "Pro mercado De acuerdo" = "pro_mercado_fDe acuerdo",
#                                "Pro mercado en desacuerdo" = "pro_mercado_fEn desacuerdo",
#                                "Pro mercado muy en desacuerdo" = "pro_mercado_fMuy en desacuerdo"))
# 
# reg_coef +
#   labs(caption = "Fuente: elaboración propia en base a Latinobarómetro", x = "Razones de momios") +
#   theme(axis.title.y = element_blank(),
#         axis.title.x = element_blank(),
#         axis.text.x = element_text(size = 8),
#         axis.text.y = element_text(size = 10),
#         legend.position= "bottom")
```


### Variable objetivo: evasión impositiva (2020)

```{r message=FALSE, warning=FALSE, results='asis', eval=TRUE}

latinobarometro2020_2010$just_dist_ingresos_dic <- relevel(latinobarometro2020_2010$just_dist_ingresos_dic, ref = "Justa")
latinobarometro2020_2010$clase_subjetiva4 <- relevel(latinobarometro2020_2010$clase_subjetiva4, ref = "Baja")
latinobarometro2020_2010$pro_mercado_dic <- relevel(latinobarometro2020_2010$pro_mercado_dic, ref = "De acuerdo")
latinobarometro2020_2010$pais_f <- relevel(latinobarometro2020_2010$pais_f, ref = "Mex")
latinobarometro2020_2010$sexo2 <- relevel(latinobarometro2020_2010$sexo2, ref = "Mujer")
latinobarometro2020_2010$ayuda_pobres_dinero_f <- relevel(latinobarometro2020_2010$ayuda_pobres_dinero_f, ref = "No")
latinobarometro2020_2010$ayuda_gobierno_tramo_f <- relevel(latinobarometro2020_2010$ayuda_gobierno_tramo_f, ref = "A ninguno")
latinobarometro2020_2010$pago_impuestos_tramo_f <- relevel(latinobarometro2020_2010$pago_impuestos_tramo_f, ref = "Ninguno")
latinobarometro2020_2010$corrupcion_f <- relevel(latinobarometro2020_2010$corrupcion_f, ref = "Nada")

latinobarometro2020_2010$arreglo_impuestos <- as.factor(latinobarometro2020_2010$arreglo_impuestos)

solo2020 <- latinobarometro2020_2010 %>% 
  filter(anio == 2020)

mod2_a <- glm(arreglo_impuestos ~ edad + sexo2 + dim1_std,
                 data = solo2020, weights = wt, family = binomial(link = "logit"))

mod2_b <- glm(arreglo_impuestos ~ edad + sexo2 + dim1_std + clase_subjetiva4 + just_dist_ingresos_dic + pro_mercado_dic + ayuda_pobres_dinero_f + ayuda_gobierno_tramo_f + pago_impuestos_tramo_f + aceptabilidad_desigualdad + corrupcion_f, data = solo2020, weights = wt, family = binomial(link = "logit"))

mod2_c <- glm(arreglo_impuestos ~ edad + sexo2 + dim1_std + clase_subjetiva4 + just_dist_ingresos_dic + pro_mercado_dic + ayuda_pobres_dinero_f + ayuda_gobierno_tramo_f + pago_impuestos_tramo_f + aceptabilidad_desigualdad + corrupcion_f + pais_f, data = solo2020, weights = wt, family = binomial(link = "logit"), , na.action = na.exclude)


# Realizar matriz de confusión

mod1 <- export_summs(mod2_a, mod2_b, mod2_c, model.names = c("Objetivas", "Objetivas + mediadoras", "Efecto fijo países"), 
                     exp = T, stars = c(`***` = 0.01, `**` = 0.05, `*` = 0.1),
                     error_pos = "same",
                     coefs = c("Edad" = "edad",
                               "Varón" = "sexo2Varón",
                               "Estratificación objetiva" = "dim1_std",
                               "Clase sub. media alta" = "clase_subjetiva4Media alta",
                               "Clase sub. media" = "clase_subjetiva4Media",
                               "Clase sub. media baja" = "clase_subjetiva4Media baja",
                               "Distribución muy injusta" = "just_dist_ingresos_dicMuy injusta",
                               "En desacuerdo mercado" = "pro_mercado_dicEn desacuerdo",
                               "Ayudar con dinero a pobres" = "ayuda_pobres_dinero_fSi",
                               "Ayuda gob. tramo bajo (ref: A ninguno)" = "ayuda_gobierno_tramo_fBajo",
                               "Ayuda gob. tramo medio" = "ayuda_gobierno_tramo_fMedio",
                               "Ayuda gob. tramo alto" = "ayuda_gobierno_tramo_fAlto",
                               "Ayuda gob. a todos" = "ayuda_gobierno_tramo_fA todos por igual",
                               "Impuestos desde tramo bajo (ref: A ninguno)" = "pago_impuestos_tramo_fBajo",
                               "Impuestos desde tramo medio" = "pago_impuestos_tramo_fMedio",
                               "Impuestos desde tramo alto" = "pago_impuestos_tramo_fAlto",
                               "Impuestos a todos" = "pago_impuestos_tramo_fTodos por igual",
                               "Aceptabilidad de la desigualdad" = "aceptabilidad_desigualdad",
                               "Corrupción Poco" = "corrupcion_fPoco",
                               "Corrupción Algo" = "corrupcion_fAlgo",
                               "Corrupción Mucho" = "corrupcion_fMucho"
                               ))

mod1 %>% 
  set_caption("Modelos de regresión logística. Odds ratios. Evasión impositiva. 2020")


# reg_coef <- plot_summs(mod2_a, mod2_b, mod2_c, ci_level = 0.91, 
#                        model.names = c("Objetivas", "Objetivas + Subjetivas", "Objetivas + Subjetivas + Países"), 
#                        point.size = 2,
#                        line.size = c(0.5, 1),
#                        exp = T,
#                        coefs = c("Edad" = "edad",
#                                "Varón" = "sexo2Varón",
#                                "Estratificación objetiva" = "dim1_std",
#                                "Clase sub. alta (ref: Baja)" = "clase_subjetiva_fAlta",
#                                "Clase sub. media alta" = "clase_subjetiva_fMedia alta",
#                                "Clase sub. media" = "clase_subjetiva_fMedia",
#                                "Clase sub. media baja" = "clase_subjetiva_fMedia baja",
#                                "Distribución justa (ref: Muy justa)" = "just_dist_ingresos_fJusta",
#                                "Distribución injusta" = "just_dist_ingresos_fInjusta",
#                                "Distribución muy injusta" = "just_dist_ingresos_fMuy injusta",
#                                "Pro mercado de acuerdo (ref: Muy de acuerdo)" = "pro_mercado_fDe acuerdo",
#                                "Pro mercado en desacuerdo" = "pro_mercado_fEn desacuerdo",
#                                "Pro mercado muy en desacuerdo" = "pro_mercado_fMuy en desacuerdo",
#                                "Ayudar con dinero a pobres" = "ayuda_pobres_dinero_fSi",
#                                "Ayuda gob. tramo bajo (ref: A ninguno)" = "ayuda_gobierno_tramo_fBajo",
#                                "Ayuda gob. tramo medio" = "ayuda_gobierno_tramo_fMedio",
#                                "Ayuda gob. tramo alto" = "ayuda_gobierno_tramo_fAlto",
#                                "Ayuda gob. a todos" = "ayuda_gobierno_tramo_fA todos por igual",
#                                "Impuestos desde tramo bajo (ref: A ninguno)" = "pago_impuestos_tramo_fBajo",
#                                "Impuestos desde tramo medio" = "pago_impuestos_tramo_fMedio",
#                                "Impuestos desde tramo alto" = "pago_impuestos_tramo_fAlto",
#                                "Impuestos a todos" = "pago_impuestos_tramo_fTodos por igual",
#                                "Aceptabilidad de la desigualdad" = "aceptabilidad_desigualdad"))
# 
# reg_coef +
#   labs(title ="Modelos de regresión logística. \nArreglo para pagar menos impuestos. 2020",
#        subtitle ="Coeficientes exponenciados",
#        caption = "Fuente: elaboración propia en base a Latinobarómetro", 
#        x = "Razones de momios") +
#   theme(axis.title.y = element_blank(),
#         axis.title.x = element_blank(),
#         axis.text.x = element_text(size = 10),
#         axis.text.y = element_text(size = 12),
#         legend.position= "bottom",
#         legend.title = element_blank()) +
#   scale_x_continuous(limits = c(0.5, 2), breaks = seq(0.5, 2, .1))
# 
# 
# ggsave("graficos/regresiones_arreglo_impuestos.png", width = 10, height = 6)

```


## Modelos multinivel

### Justificación de la evasión

```{r message=FALSE, warning=FALSE, results='asis', eval=FALSE, include=FALSE}
latinobarometro2023$just_dist_ingresos_f <- relevel(latinobarometro2023$just_dist_ingresos_f, ref = "Muy injusta")
latinobarometro2023$clase_subjetiva4 <- relevel(latinobarometro2023$clase_subjetiva4, ref = "Baja")
latinobarometro2023$pro_mercado_f <- relevel(latinobarometro2023$pro_mercado_f, ref = "Muy de acuerdo")
latinobarometro2023$pais_f <- relevel(latinobarometro2023$pais_f, ref = "Mex")
latinobarometro2023$sexo2 <- relevel(latinobarometro2023$sexo2, ref = "Mujer")
latinobarometro2023$corrupcion_f <- relevel(latinobarometro2023$corrupcion_f, ref = "Nada")

#Modelo nulo

multi_just <- latinobarometro2023 %>% 
  filter(!pais_f %in% c("Ven", "Nic"), anio !=2016)

mod1_sub <- glmer(evasion_dic3 ~ 1 + (1 | anio_pais), data = multi_just, family = binomial(link = "logit"), weights = wt)

icc_mod1 <- icc(mod1_sub)
print(icc_mod1)

mod2_sub <- glmer(evasion_dic3 ~ edad + sexo2 + dim1_std + 
                           clase_subjetiva4 + just_dist_ingresos_f + pro_mercado_f + corrupcion_f + 
                           (1 | anio_pais),
                           data = multi_just,
                           weights = wt,
                           family = binomial(link = "logit"))

mod3_sub <- glmer(evasion_dic3 ~ edad + sexo2 + dim1_std + 
                           clase_subjetiva4 + just_dist_ingresos_f + pro_mercado_f + corrupcion_f +
                    pib_ppa + informalidad + impuestos_tot_cs + gini + ocupaciones_medias + 
                           (1 | anio_pais),
                           data = multi_just,
                           weights = wt,
                           family = binomial(link = "logit"))

check_collinearity(mod3_sub)

compare_performance(mod1_sub, mod2_sub, mod3_sub)

tab_model(mod1_sub, mod2_sub, mod3_sub, transform = "exp", p.style = "stars",
             show.ci = F,
             show.icc = FALSE,
             show.aic = T,
          p.threshold = c(0.1, 0.05, 0.01))


```



### Arreglos para evadir
```{r message=FALSE, warning=FALSE, results='asis', eval=FALSE, include=FALSE}
latinobarometro2020_2010$estatus_sub <- scale(latinobarometro2020_2010$escala_pobriq_personal, center = T)
latinobarometro2020_2010$edad_c <- scale(latinobarometro2020_2010$edad, center = T)

multi_arreglo <- latinobarometro2020_2010 %>% 
  filter(!pais_f %in% c("Ven", "Nic"))


#Modelo nulo
mod1 <- glmer(arreglo_impuestos ~ 1 + (1 | anio_pais), data = multi_arreglo, family = binomial(link = "logit"), weights = wt)

icc_mod1 <- icc(mod1)
print(icc_mod1)

mod2 <- glmer(arreglo_impuestos ~ edad_c + sexo2 + dim1_std + estatus_sub + just_dist_ingresos_f + pro_mercado_f + corrupcion_f + (1 | anio_pais), data = multi_arreglo, family = binomial(link = "logit"), weights = wt)

mod3 <- glmer(arreglo_impuestos ~ edad_c + sexo2 + dim1_std + estatus_sub + just_dist_ingresos_f + pro_mercado_f + corrupcion_f + 
                pib_ppa + informalidad + impuestos_tot_cs + (1 | anio_pais), data = multi_arreglo, family = binomial(link = "logit"), weights = wt)

# check_collinearity(mod3)
# 
compare_performance(mod1, mod2, mod3)

tab_model(mod1, mod2, mod3, p.style = "stars",
             show.ci = F,
             show.icc = FALSE,
             show.aic = T,
          p.threshold = c(0.1, 0.05, 0.01))

```


## Modelos por cluster

```{r justificación evasion cluster, message=FALSE, warning=FALSE, results='asis', eval=FALSE, include=FALSE}

latinobarometro2023$just_dist_ingresos_f <- relevel(latinobarometro2023$just_dist_ingresos_f, ref = "Muy injusta")
latinobarometro2023$clase_subjetiva4 <- relevel(latinobarometro2023$clase_subjetiva4, ref = "Baja")
latinobarometro2023$pro_mercado_f <- relevel(latinobarometro2023$pro_mercado_f, ref = "Muy de acuerdo")
latinobarometro2023$pais_f <- relevel(latinobarometro2023$pais_f, ref = "Mex")
latinobarometro2023$sexo2 <- relevel(latinobarometro2023$sexo2, ref = "Mujer")
latinobarometro2023$anio_f <- factor(latinobarometro2023$anio, levels = c(2011, 2013, 2016, 2023))



grupo1 <- subset(latinobarometro2023, cluster == "Grupo 1" & anio != 2016)
grupo2 <- subset(latinobarometro2023, cluster == "Grupo 2" & anio != 2016)
grupo3 <- subset(latinobarometro2023, cluster == "Grupo 3" & anio != 2016)

mod1 <- glm(evasion_dic2 ~ edad + sexo2 + dim1_std + clase_subjetiva4 + just_dist_ingresos_f + pro_mercado_f + anio_f,
            data = grupo1, 
            weights = wt, 
            family = binomial(link = "logit"))

mod2 <- glm(evasion_dic2 ~ edad + sexo2 + dim1_std + clase_subjetiva4 + just_dist_ingresos_f + pro_mercado_f + anio_f,
            data = grupo2,
            weights = wt, 
            family = binomial(link = "logit"))
            
mod3 <- glm(evasion_dic2 ~ edad + sexo2 + dim1_std + clase_subjetiva4 + just_dist_ingresos_f + pro_mercado_f + anio_f,
            data = grupo3,
            weights = wt, 
            family = binomial(link = "logit"))



mod <- export_summs(mod1, mod2, mod3, model.names = c("Grupo 1", "Grupo 2", "Grupo 3"), 
                     exp = T, stars = c(`***` = 0.01, `**` = 0.05, `*` = 0.1),
                     error_pos = "below",
                     coefs = c("Edad" = "edad",
                               "Varón" = "sexo2Varón",
                               "Estratificación objetiva" = "dim1_std",
                               "Clase sub. media alta" = "clase_subjetiva4Media alta",
                               "Clase sub. media" = "clase_subjetiva4Media",
                               "Clase sub. media baja" = "clase_subjetiva4Media baja",
                               "Justicia dist. muy justa" = "just_dist_ingresos_fMuy justa",
                               "Justicia dist. justa" = "just_dist_ingresos_fJusta",
                               "Justicia dist. injusta" = "just_dist_ingresos_fInjusta",
                               "Pro mercado De acuerdo" = "pro_mercado_fDe acuerdo",
                               "Pro mercado en desacuerdo" = "pro_mercado_fEn desacuerdo",
                               "Pro mercado muy en desacuerdo" = "pro_mercado_fMuy en desacuerdo",
                               "2023" = "anio_f2023",
                               "2013" = "anio_f2013"
                               ))

mod %>% 
  set_caption("Modelos de regresión logística. Odds ratios. Justificación evasión impositiva. 2011-2013-2023")


```


```{r evasion cluster, essage=FALSE, warning=FALSE, results='asis', eval=FALSE, include=FALSE}

latinobarometro2020_2010$just_dist_ingresos_f <- relevel(latinobarometro2020_2010$just_dist_ingresos_f, ref = "Muy justa")
latinobarometro2020_2010$clase_subjetiva_f <- relevel(latinobarometro2020_2010$clase_subjetiva_f, ref = "Baja")
latinobarometro2020_2010$pro_mercado_f <- relevel(latinobarometro2020_2010$pro_mercado_f, ref = "Muy de acuerdo")
latinobarometro2020_2010$pais_f <- relevel(latinobarometro2020_2010$pais_f, ref = "Mex")
latinobarometro2020_2010$sexo2 <- relevel(latinobarometro2020_2010$sexo2, ref = "Mujer")
latinobarometro2020_2010$ayuda_pobres_dinero_f <- relevel(latinobarometro2020_2010$ayuda_pobres_dinero_f, ref = "No")
latinobarometro2020_2010$ayuda_gobierno_tramo_f <- relevel(latinobarometro2020_2010$ayuda_gobierno_tramo_f, ref = "A ninguno")
latinobarometro2020_2010$pago_impuestos_tramo_f <- relevel(latinobarometro2020_2010$pago_impuestos_tramo_f, ref = "Ninguno")
latinobarometro2020_2010$anio_f <- factor(latinobarometro2020_2010$anio, levels = c("2010", "2020"))
latinobarometro2020_2010$estatus_sub <- scale(latinobarometro2020_2010$escala_pobriq_personal)

#Dicotomizar variable just distribución de ingresos.

grupo1 <- subset(latinobarometro2020_2010, cluster == "Grupo 1" & anio == 2020)
grupo2 <- subset(latinobarometro2020_2010, cluster == "Grupo 2" & anio == 2020)
grupo3 <- subset(latinobarometro2020_2010, cluster == "Grupo 3" & anio == 2020)



mod2_a <- glm(arreglo_impuestos ~ edad + sexo2 + dim1_std + estatus_sub + just_dist_ingresos_f + pro_mercado_f + ayuda_pobres_dinero_f + ayuda_gobierno_tramo_f + pago_impuestos_tramo_f + aceptabilidad_desigualdad
              , data = grupo1, weights = wt, family = binomial(link = "logit"), na.action = na.exclude)

mod2_b <- glm(arreglo_impuestos ~ edad + sexo2 + dim1_std + estatus_sub + just_dist_ingresos_f + pro_mercado_f + ayuda_pobres_dinero_f + ayuda_gobierno_tramo_f + pago_impuestos_tramo_f + aceptabilidad_desigualdad
              , data = grupo2, weights = wt, family = binomial(link = "logit"), na.action = na.exclude)

mod2_c <- glm(arreglo_impuestos ~ edad + sexo2 + dim1_std + estatus_sub + just_dist_ingresos_f + pro_mercado_f + ayuda_pobres_dinero_f + ayuda_gobierno_tramo_f + pago_impuestos_tramo_f + aceptabilidad_desigualdad
              , data = grupo3, weights = wt, family = binomial(link = "logit"), na.action = na.exclude)



mod1 <- export_summs(mod2_a, mod2_b, mod2_c, model.names = c("Grupo 1", "Grupo 2", "Grupo 3"), 
                     exp = T, stars = c(`***` = 0.01, `**` = 0.05, `*` = 0.1),
                     error_pos = "same",
                     coefs = c("Edad" = "edad",
                               "Varón" = "sexo2Varón",
                               "Estratificación objetiva" = "dim1_std",
                               "Estratificación subjetiva" = "estatus_sub",
                               "Justicia dist. justa (ref: Muy justa)" = "just_dist_ingresos_fJusta",
                               "Justicia dist. injusta" = "just_dist_ingresos_fInjusta",
                               "Justicia dist. muy injusta" = "just_dist_ingresos_fMuy injusta",
                               "Pro mercado De acuerdo (ref: Muy de acuerdo)" = "pro_mercado_fDe acuerdo",
                               "Pro mercado en desacuerdo" = "pro_mercado_fEn desacuerdo",
                               "Pro mercado muy en desacuerdo" = "pro_mercado_fMuy en desacuerdo",
                               "Ayudar con dinero a pobres" = "ayuda_pobres_dinero_fSi",
                               "Ayuda gob. tramo bajo (ref: A ninguno)" = "ayuda_gobierno_tramo_fBajo",
                               "Ayuda gob. tramo medio" = "ayuda_gobierno_tramo_fMedio",
                               "Ayuda gob. tramo alto" = "ayuda_gobierno_tramo_fAlto",
                               "Ayuda gob. a todos" = "ayuda_gobierno_tramo_fA todos por igual",
                               "Impuestos desde tramo bajo (ref: A ninguno)" = "pago_impuestos_tramo_fBajo",
                               "Impuestos desde tramo medio" = "pago_impuestos_tramo_fMedio",
                               "Impuestos desde tramo alto" = "pago_impuestos_tramo_fAlto",
                               "Impuestos a todos" = "pago_impuestos_tramo_fTodos por igual",
                               "Aceptabilidad de la desigualdad" = "aceptabilidad_desigualdad"))

mod1 %>% 
  set_caption("Modelos de regresión logística. Odds ratios. Evasión impositiva. 2020")
```



